【裁判字號】    97,消債抗,47
【裁判日期】    971006
【裁判案由】    更生事件
【裁判全文】
臺灣板橋地方法院民事裁定            97年度消債抗字第47號
抗  告  人  甲○○
代  理  人  徐豐益律師
上列抗告人因更生事件，對於中華民國97年6 月30日本院97年度
消債更字第267號裁定提起抗告，本院裁定如下：
    主    文
抗告駁回。
本院於民國九十七年九月三日所為之97年度消債抗字第47號之保
全處分裁定，應予撤銷。
抗告程式費用新臺幣壹仟元由抗告人負擔。
    理    由
一、按債務人不能清償債務或有不能清償之虞者，得依本條例所
    定更生或清算程序，清理其債務，消費者債務清理條例（下
    稱本條例）第3 條定有明文。次按聲請更生或清算不合程式
    或不備其他要件，法院應以裁定駁回之，同法第8 條可參。
二、抗告意旨略以：依本條例施行細則第44條立法說明可知，該
    條後段明示對於債權金融機構於債務人請求協商前已聲請法
    院開始強制執行程式而不同意延緩執行者，亦視為協商不成
    立之理由。查抗告人於民國97年4 月21日已發函執行中之債
    權人國泰世華商業銀行，要求表明是否同意延緩執行，惟該
    債權銀行長達近2 個月時間內，皆未予答覆，實以符合前開
    要件。否則，將有違協商前置主義之立法目的，使本條例第
    153 條規定及更生程序形同具文。又抗告人每月薪資扣除負
    擔房貸及其他銀行之貸款後，僅剩新臺幣（下同）2 萬元，
    實無法支付自身及家庭生活所需等語。
三、經查：抗告人既主張執行債權人國泰世華商業銀行未及時表
    明是否同意延緩執行，已視為協商不成立，爰聲請裁定准予
    開始更生等語。則依本條例所定聲請更生或清算程序者，自
    應就其有不能清償債務或有不能清償之虞之情形負舉證責任
    。查本院於97年8月29日發函命抗告人於5日內補正後列事項
    ：「一、請補正提出臺端乙○○（Ｚ000000000）全戶戶籍謄
    本（記事欄不得省略，需可看出配偶「吳楊麗花」之身分證
    字號）。二、提出元長鄉○○段1381、1383、1674、1735及
    1736號之最新土地登記謄本。三、提出日峰工業有限公司之
    最新營利事業登記證。四、請補正提出臺端自身及家庭生活
    所需之明細及其相關資料」，該補正通知函業於同年9 月9
    日送達抗告人，嗣經其於同年9 月16日提出全戶戶籍謄本、
    吳楊麗花之戶籍謄本、土地登記謄本、日峰工業有限公司最
    新營利事業登記證等為證，惟就前開補正函說明欄第四項，
    關於抗告人自身及家庭生活所需之明細及其相關資料部分，
    僅據其提出每月必要支出明細、電信費帳單、訴外人佳明企
    業社之水費收據及訴外人施昆法之電費收據等數紙為憑，其
    餘生活費5,400 元、室內電話費400 元、桶裝瓦斯費1,800
    元、大樓管理費500 元、醫療支出5,000 元、交通費1,000
    元、健保費700 元、房屋貸款10,000元部份，均未見抗告人
    提出積極證據供本院審酌，其聲請不合程式或不備其他要件
    ，至為明確，本院自得逕予裁定駁回之。再者，本件抗告人
    近6 年之薪資所得分別為91年度609,474 元、92年度341,41
    6 元、93年度659,368 元、94年度578,444 元、95年度504,
    000 元（見原審卷第22-26 頁）及96年度薪資加上利息所得
    181,293 元（見同上卷第99-103頁），又抗告人尚有土地5
    筆（見本院卷第118-122 頁），衡情自得以前揭不動產為信
    用，暫予抵押質借，籌措款項以清償債務，故難認抗告人有
    不能清償債務或有不能清償之虞之情形。
四、原法院無非以本件並無抗告人所稱施行細則第44條所定視為
    協商不成立之事由。為促使債務人與債權人雙方自主協商債
    務清償方案，有效分配司法資源，節省當事人之勞費，認聲
    請人仍應依本條例第151條第1項所定之前置協商程序，以書
    面向最大債權金融機構請求協商債務清償方案並表明共同協
    商之意旨，爰駁回其更生之聲請。原裁定所認駁回理由，雖
    與本院合議庭所認前揭理由不同，但因結論並無二致，故抗
    告意旨指摘原裁定不當，求予廢棄，並請求裁定准予開始更
    生，為無理由，應予駁回。
據上論結，本件抗告為無理由，依消費者債務清理條例第11條第
2項、第15條，民事訴訟法第495條之1第1項、第449條第2項、第
95條、第78條，裁定如主文。
中    華    民    國    97    年    10    月    6     日
                  民事第二庭    法  官  蕭胤瑮
                                法  官  張筱琪
                                法  官  吳振富
以上正本證明與原本無異。
本裁定不得再抗告。
中    華    民    國    97    年    10    月    6     日
                                書記官  李宏明


司法院資訊處製作；財團法人民間司法改革基金會備份。
